

Bagas Adi Nugroho
Surakarta, Jawa Tengah, (57138) |+62 896-8081-4626 | bgasadi.nugroho@gmail.com
www.linkedin.com/in/bagas-adi-nugroho

Tentang Saya

Lulusan Diploma Tiga Teknik Sipil Universitas Sebelas Maret. Berpengalaman sebagai pengawas proyek jembatan CV. Sokogi Reksacipta, magang di PT. Adhi Karya sebagai HSE Staff, dan PT. Sarana Bangun perkasa sebagai surveyor. Kompeten,jujur, dapat beradaptasi dengan cepat di lingkungan baru

Skills

- MS Office
- MS Project
- AutoCad

- SketchUp
- ArcGis
- ETABS

Pengalaman Kerja

1. Indonesia ASEAN Para Games Organizing Committee (INASPOC)

(Juli 2022 – Agustus 2022)

- Volunteer Divisi ADL (Arrival, Departure, and Logistic)
 - Membantu semua kontingen dari seluruh negara Asia Tenggara yang berpartisipasi dalam ASEAN Paragames,
 - Memberikan informasi kepada para kontingen dari seluruh negara Asia Tenggara mengenai transportasi dan hotel yang akan didapatkan, dan
 - Membantu atlet penyandang disabilitas untuk membawa barang bawaannya jika membutuhkan bantuan.

2. Cv. Sokogi Reksacipta

(Oktober 2021 – Januari 2022)

- Pengawas Lapangan
 - Mengawasi pembangunan jembatan di Kabupaten Sukoharjo,
 - Berkoordinasi dengan semua pekerja konstruksi agar proyek selesai tepat waktu,
 - Memberikan saran kepada pelaksana lapangan untuk menyelesaikan masalah yang ada di lapangan, dan
 - Selalu memeriksa hasil yang dikerjakan oleh pekerja.

Magang

1. PT. Sarana Bangun Perkasa

(Febuari 2023 – Juni 2023)

- Surveyor
 - Membaca gambar desain dan mengaplikasikannya di lapangan
 - Mengecek vertikalitas atau mengecek kelurusan kolom dengan menggunakan waterpass
 - Mengatur elevasi ketinggian balok, plat lantai, drainase dan berbagai elevasi lainnya
 - Menentukan sudut siku-siku bangunan gedung

2. PT. Adhi Karya

(Agustus 2020 – Oktober 2020)

- Staff HSE
 - Membantu divisi HSE PT Adhi Karya dalam memastikan peralatan kesehatan dan keselamatan kerja,
 - Memonitor pekerja yang lupa memakai peralatan K3,
 - Membuat jalur evakuasi, dan
 - Evaluasi mingguan untuk kecelakaan kerja,

Pendidikan

Universitas Sebelas Maret

(2018-2021)

Diploma Tiga Teknik Sipil

IPK 3,36/4,00

Penghargaan

Harapan 1 Lomba Aspal Nasional Universitas Muhammadiyah Yogyakarta

Sertifikasi Profesi

Badan Nasional Sertifikasi Profesi (BNSP)
 Sertifikasi Profesi Keahlian Bangunan Gedung

(Maret 2021 - Maret 2024)

Organisasi

Semar Solid Team

(Febuari 2020 – Febuari 2021)

- Sekretaris
 - Mengumpulkan semua data mahasiswa yang mengikuti kompetisi aspal nasional,
 - Mengumpulkan laporan dan mencatat mahasiswa yang berprestasi dalam lomba aspal nasional, dan
 - Membuat catatan ketika rapat sedang berlangsung.

Dewan Mahasiswa Sekolah Vokasi UNS

(Maret 2020 – Maret 2021)

• Staff Sekretaris Jendral

- Menggantikan posisi dan tugas-tugas sekretaris jendral jika sekretaris jendral tidak dapat menghadiri rapat,
- Bersama dengan bendahara melakukan pencatatan pengeluaran dan pemasukan, dan
- Membuat catatan ketika rapat sedang berlangsung.